臺灣臺中地方法院民事判決　96年度訴字第263號
原　　　告　丙○○
訴訟代理人　林開福律師
複　代理人　蔡琇媛律師
被　　　告　乙○○
上　一　人
訴訟代理人　胡忠賢律師
被　　　告　甲○○
　　　　　　戊○○
上列當事人間請求確認通行權存在事件，本院於民國96年6月12
日言詞辯論終結，判決如下：
    主    文
原告之訴及假執行之聲請均駁回。
訴訟費用由原告負擔。
    事實及理由
甲、程序方面：
一、被告甲○○、戊○○未於言詞辯論期日到場，核無民事訴訟
    法第386條所列各款情形，應依原告之聲請，由其一造辯論
    而為判決。
二、按訴狀送達後，原告不得將原訴變更或追加他訴。但有請求
    之基礎事實同一或因情事變更而以他項聲明代最初之聲明或
    不甚礙被告之防禦及訴訟之終結等情形之一者，不在此限。
    民事訴訟法第255條第1項第2、4、7款定有明文。本件原告
    起訴原主張對被告甲○○就其所有坐落台中市○○段250─
    102號土地上門牌號碼台中市○○區○○路1段47巷1號之未
    保存登記建物正中宅門有使用權（通行權）存在，被告甲○○應容忍原告通行上開建物之正中宅門。迨被告乙○○抗辯
    已向被告甲○○購買坐落於250─102號土地上之上開未保存
    登記建物而取得事實上處分權，並已將該建物出租予戊○○
    。原告為期本事件能為一次解決，就原起訴聲明第一、二項
    部分，追加乙○○及戊○○為被告。此追加因屬「請求之基
    礎事實同一」、「因情事變更而以他項聲明代最初之聲明」
    ，且「不甚礙被告之防禦及訴訟之終結」，揆諸前開規定，
    核無不合，應予准許。
三、按當事人適格，乃指當事人就具體特定訴訟標的有無實施訴
    訟之權能而言，此項權能之有無，應依當事人與特定訴訟標
    的之關係定之。倘原告主張其為訴訟標的法律關係之權利主
    體，或主張他造為訴訟標的法律關係之義務主體，其當事人
    即為適格，至其是否確為權利人或他造是否確為義務人，乃
    為訴訟標的法律關係在實體上有無理由問題，非為當事人適
    格之欠缺。又原告因法律關係之存否不明確，致其私法上地
    位有受侵害之危險，提起確認法律關係存在之訴者，如以否
    認其法律關係存在之人為被告，自不生當事人適格欠缺之問
    題（最高法院86年度台上字第16號、88年度台上字第3123號
    判決參照）。本件原告起訴主張伊為坐落台中市○○區○○
    段250─96地號之未保存登記建物之事實上處分權人，同段
    250─102地號土地上之未保存登記建物，因事實上處分權人
    原為被告甲○○或被告乙○○不明，如為被告乙○○，因乙○○業已將建物出租予戊○○，乃以甲○○、乙○○、戊○○為被告訴請確認原告對於坐落250─102地號土地上之未保
    存登記建物正中宅門有通行權存在，被告應容忍其通行，當
    事人適格自無不合。至甲○○或乙○○或戊○○是否確為義
    務人，乃為訴訟標的法律關係在實體上有無理由問題，非為
    當事人適格顯有錯誤，併予敘明。
乙、實體部分：
一、原告起訴主張略以：
（一）聲明：
    １確認原告對於被告甲○○所有、被告乙○○、戊○○使用
      之坐落台中市○○區○○段250─102地號土地上之未保存
      登記建物如附圖所示A1部分面積27平方公尺之正中宅門有
      通行權存在。
    ２被告甲○○、乙○○、戊○○對於前項如附圖所示A1部分
      建物不得毀損、設置障礙物，並應容忍原告使用該A1部分
      之正中宅門通行。
    ３確認原告對於被告乙○○所有坐落台中市○○區○○段25
      0─102地號土地如附圖所示B部分土地，面積268平方公尺
      ，有通行權存在。
    ４被告乙○○對於前項坐落台中市○○區○○段250─102
      地號土地如附圖所示B部分土地，面積268平方公尺，應容
      忍原告通行，不得毀損、設置障礙物，並應移除設置於其
      上之鐵門。
　　５上開第2、4項，原告願供擔保，請准宣告假執行。
（二）陳述：
　　１坐落台中市○○區○○段250─96地號土地（下稱250─96
      號土地），面積62平方公尺為原告所有。同段250─102地
　　　號土地（下稱250─102號土地）為被告乙○○所有。250
    　─96號及250─102號土地上有一未保存登記建物，門牌號
      碼為台中市○○區○○路1段47巷1號。其中250─96號土
      地上如附圖所示C部份之建物為原告所有；250─102號土
      地上如附圖所示A、A1部分之建物為被告甲○○所有。原
      告所有C部分建物之對外出入門戶為被告甲○○所有如附
      圖所示A1部分。是原告欲進出250─96號土地上未保存登
      記建物必須使用被告甲○○所有如附圖所示A1部分之正中
      宅門。又原告所有250─96號土地因與台中市○○路○段47
      巷無適宜之聯絡，致不能為通常之使用，係屬袋地。且原
      告所有建物使用被告甲○○所有之正中宅門後，尚須通行
      鄰地即被告乙○○所有250─102號土地如附圖所示B部分
      土地始能到達台中市○○路○段47巷。因被告不同意原告
      使用該正中宅門及通行鄰地，被告乙○○甚至於如附圖所
      示B部分土地上設置鐵門，致原告無法通行，為起提起本
      訴，請求確認原告可使用被告甲○○或乙○○所有之正中
      宅門及通行被告乙○○所有之鄰地，被告甲○○、乙○○
      、戊○○應容忍原告通行。
    ２坐落台中市○○區○○段250地號土地（下稱250號土地）
      原為被告甲○○所有。台中市政府於民國64年間公告部分
      土地為道路用地，嗣於67年間逕為分割出250─5號土地。
      85 年間250─5號土地又逕為分割出250─102號土地。被
      告甲○○另於80年間自250號土地分割出250─96號土地。
      250─96號與250─102號土地因同屬被告甲○○所有，250
      ─96號土地可經由系爭250─102號土地，與250─103號公
      路聯絡。被告乙○○於92年8月間取得250─102號土地所
      有權，因250─96號土地與250─102號土地分屬被告甲○○、乙○○所有，始成為袋地。又250號土地雖仍屬被告
      甲○○所有，但其上早於81年11月26日即已興建第3498建
      號、門牌號碼台中市○○路○段47巷1號之保存登記建物，
      及於250─96號及250─102號計劃道路土地上興建另一棟
      獨立於前開47巷1號建物之未保存登記之建物，此兩棟建
      物，均係以250─12號計劃道路土地作為通行道路，且349
      8建號建物於興建當時即係以250─102號計劃道路作為建
      築線及通行道路，而無法或不適宜作為通行使用。亦即，
      此時之250─96土地，與台中市○○路○段47巷之公路（即
      250─103號土地）已無聯絡，至少亦已無適宜之聯絡，自
      屬民法地787條第1項所定義之袋地。準此，250─96 號與
      250─102號土地既均係分割自250號土地，250─96號土地
      有不通公路之情形時，自得通行250─102號土地。而不得
      再通行第三人所有之250─19號土地。另3498建號建物之
      現狀並無騎樓，而且騎樓並不能取代道路之功能，道路之
      功能為通車，騎樓則係供人通行。250─96號土地，不得
      通行250號土地，縱能通行250號土地，然通行250─102號
      土地之計劃道路，亦屬周圍地損害最少之處所。
    ３250─96號土地及地上未保存登記建物，業經訴外丁○○
    　於95年11月23日轉讓併交付予原告，原告為該建物之事實
      上處分權人及使用人。按民法物權編關於土地相鄰關係之
      規定，重在圖謀相鄰不動產之適法調和利用。鄰地通行權
      之性質，為土地所有權人所有權之擴張，與鄰地所有權人
　　　所有權之限制，是以土地所有權人或使用權人，如確有通
      行鄰地之必要，鄰地所有權人或使用權人，即有容忍其通
      行之義務，此為法律上之物的負擔。土地所有權人或使用
      權人，基於其物權之作用行使上開請求權時，其對象並不
      以鄰地所有權人為限。基於同一法理，上開見解於建物間
      有通行他人正中宅門之必要者，亦應有其適用。原告訴之
      聲明第1、2項，當事人自為適格，並有確認利益。
　　４按「數人區分一建築物，而各有其一部者，該建築物及其
　　　附屬物之共同部分，推定為各所有人之共有，…。」、「
  　　前條情形，其一部分之所有人，有使用他人正中宅門之必
    　要者，得使用之。」民法第799條前段及第800條前段分別
      定有明文。又「民法第800條所稱前條情形，係指第799條
      所謂『數人區分一建築物而各有其一部者』之情形而言，
      樓房之分層所有，即屬該條所揭情形之一種，其正中宅門
      雖非共同部分，仍有第800條之適用。至第800條所謂有使
      用他人正中宅門之必要者，係指依客觀事實有使用之必要
      者而言，如非使用他人之正中宅門，即無從通行出外者，
      自包含在內。」最高法院52年台上字第1056號判例可資參
      照。250─96及250─102號土地上之未保存登記建物，原
      屬被告甲○○一人所有，嗣因拍賣而將250─96號土地上
      如附圖所示C部分讓與原告，由原告取得此部份之單獨所
      有權，原告所有之該部分建物，自能通行坐落於250─102
      號土地上建物之正中宅門。
二、被告抗辯意旨略以：
（一）聲明：原告之訴及假執行之聲請均駁回，並陳明如受不利
      判決，願供擔保，請准免為假執行之宣告。
（二）陳述：
　　１250─102號土地及其上未保存登記建物之事實上處分權，
      均為被告乙○○所有。乙○○並已將建物出租予第三人戊○○。原告誤甲○○為該未保存登記建物之權利人且列為
      被告，當事人不適格。
　　２250─96號土地，係分割自同地段250號，因此，250─96
      號土地本與公路有適宜之聯絡，而因250─96號土地分割
      自250號土地，致250─96號土地有不通公路之情形，則其
      不通公路之結果，乃基于分割人之任意行為，且為分割人
      所預知，自不得因分割人間任意行為，使其周圍地受其牽
      連，而負通行之義務。依民法第789條規定，並參照最高
      法院52年台上字第2865號判決意旨，原告僅得通行250號
      土地，自不得訴請通行被告所有250─102號土地。
　　３250號土地於67年間分割出250─5號，分割當時250號及
      250─5號均有通至公路，此時自無民法第789條之適用。
      至85年3月8日250─5號再分割出250─102號，與80年12月
      24日250號再分割出250─96號，兩者並無關聯。即系爭25
      0─96號土地不通公路之結果，係直接源自80年12月24日
      250號土地再分割出250─96號所致，此時自有民法第789
      條第1項規定之適用，即250─96號土地所有人僅得通行25
      0號土地。又民法第789條之立法理由謂：「查民律草案第
      1010條理由謂因土地之一部讓與或分割，致生不通公路之
      土地者，其結果由當事人之任意行為而然。故其土地之所
      有人，祇能不給報償而通行於受讓人取得之公路接續地，
      或讓與人現存之公路接續地，或已屬於他分割人之公路接
      續地，其他之鄰地所有人，不負許其通行之義務。此本條
      所由設也。」被告所有250─102號土地，雖分割自250─5
      號，而250─5號則分割自250號，惟兩次分割均非出於當
      事人任意行為，而是地政機關依職權逕為分割所致。反觀
      250─96號之分割，係由原告前手甲○○任意行為。且250
      、250─96、250─97等地號土地，原為甲○○所有，經鈞
      院以95年度執字第4163號查封拍賣，並於95年7月25 日拍
      定，由原告與訴外人丁○○共同買受，原告應有部分各為
      百分之1，丁○○應有部分各為百分之99。250─96與250
      號土地為原告及丁○○所共有，原告與丁○○均得經由其
      共有之250號土地與公路聯絡。嗣丁○○將250─96號土地
      應有部分百分之99讓與原告。原告將250號土地應有部分
      百分之1讓與丁○○。250─96號土地本與公路有適宜之聯
      絡，而因土地一部之讓與，致有不通公路之結果，自不得
      因讓與之當事人（即原告與第三人丁○○）間任意行為，
      使其周圍地（即被告所有250─102號土地）受其牽連，而
      負通行之義務。因此，本件原告僅得通行250號土地，不
      得請求通行250─102號土地。
　　４250─96號土地毗鄰250號土地，且250號土地上之建物，
      設有騎樓可供原告通行至長安路1段47巷公路，此為原告
      通行其周圍地損害最少之處所及方法。原告竟捨此方法而
      不為，欲由被告所有250─102號土地通行，被告土地上之
      建物即難避免拆除。原告主張之通行方法，與法不合。又
      250─96號土地毗鄰250─19號土地，該250─19號土地現
      有通道可通行至美滿街，亦不失為適宜之通行方法。原告
      執意通行250─102號，無視於250─102號土地上有建物之
      事實，且一旦准予原告通行250─102號土地，將使地上建
      物面臨拆除或難以繼續使用之損害，此舉顯非損害最小之
      方法甚明。
    ５民法第787條規定鄰地通行權要件，首先必須原告有通行
      之必要。惟本件原告自始至今從未實際使用其所有坐落於
      台中市○○區○○段250─96號上之建物，且該建物依現
      況而言，亦無使用之可能。原告既無使用該建物之事實，
      將來亦無使用之可能，即難謂原告有通行被告所有系爭土
      地之必要。又原告僅需在其所有坐落於台中市○○區○○
      段250─96號土地上建物之背面或側面，開設一出入之門
      戶，即可暫供其對外出入之聯絡使用，而無非必要需通行
      、使用被告所有坐落同段250─102號土地及其上建物正中
      宅門之必要。原告就本件確認通行權事件，除提起本件民
      事訴訟外，並向鈞院聲請定暫時狀態假處分，惟該假處分
      之聲請已遭鈞院96年度裁全字第700號裁定以上開理由駁
      回在案。
    ６民法第800條所稱前條情形，係指第799條所謂區分所有。
      所謂「區分所有」係指數人對於一建築物，分間、分層所
      有，各人僅能對於自己所有之特定的1間或數間，1層或數
      層，行使其權利。本件原告所有坐落於205─96號及被告
      所有坐落於205─102號土地上之建物，並非區分所有建物
      ，因此，根本無民法第800條之適用餘地。又民法並無「
      專有部分」之用語，僅公寓大廈管理條例有之。惟依公寓
      大廈管理條例第3條第2、3款規定，「區分所有」指數人
      區分一建築物而各有其專有部分，並就其共用部分按其應
      有部分有所有權。「專有部分」則指公寓大廈之一部分，
      具有使用上之獨立性，且為區分所有之標的者。本件原告
      所有坐落於250─96號上之建物並不具使用上之獨立性，
      自非屬專有部分，亦無區分所有可言。
三、兩造不爭執事項，本院採為判決之基礎：
（一）坐落台中市○○區○○段250─96號土地，面積62平方公
      尺，為原告所有。坐落同段250─102號土地為被告乙○○
      所有。
（二）台中市○○區○○段250─96號土地，係由同段250號土地
      分割而得。
（三）台中市○○區○○段250號、250─96號、250─97等地號
      土地，原為甲○○所有，經台灣台中地方法院以95年度執
      字第4163號查封拍賣，並於95年7月25日拍定，由原告與
      訴外人丁○○共同買受，原告買受之應有部分為百分之1
      ，丁○○買受之應有部分為百分之99。
四、得心證之理由：本件斟酌全辯論意旨及調查證據之結果，兩
    造之爭點為(一)250─96號土地是否為袋地？(二)250─96號土地
    原係原告及訴外人丁○○共有，原告與訴外人丁○○是否得
    經由其共有之同段250號土地與公路聯絡？原告經由250號抑
    250－102號土地通行至台中市○○路○段47巷或經由250─19
    地號土地通行至美滿街？是否較通行250─102號土地，為損
    害最少之方法？(三)250─96地號土地上未保存登記建物是否
    為原告所有？(四)250─102地號土地上之未保存登記建物為被
    告乙○○抑甲○○所有？(五)原告對如附圖所示C部分之正中
    宅門及對如附圖所示B部分是否有袋地通行權？茲敘述如下
    ：
（一）查，250─96號土地，面積62平方公尺為原告所有。同段
      250─102號土地為被告乙○○所有。250─96號土地與台
      中市○○路○段47巷或台中市○○街並無適宜之聯絡，須
      經由250號或250─102號土地始能通行至台中市○○路○段
      47巷或經由250─19號土地始能通行至美滿街，業經本院
      履勘屬實，製有勘驗筆錄在卷可稽，原告主張250─96 號
      土地與公路無適宜之聯絡，為袋地，自堪信為真實。
（二）按土地因與公路無適宜之聯絡，致不能為通常使用者，土
      地所有人得通行周圍地以至公路。但對於通行地因此所受
      之損害，應支付償金。前項情形，有通行權人，應於通行
      必要之範圍內，擇其周圍地損害最少之處所及方法為之。
      因土地一部之讓與或分割，致有不通公路之土地者，不通
      公路土地之所有人，因至公路，僅得通行受讓人或讓與人
      或他分割人之所有地。民法第787條、789條第1項分別定
      有明文。250─96號土地與公路無適宜之聯絡，為袋地，
      已如前述，自得通行周圍地以至公路。250─96號土地欲
      到達公路，大致可經由鄰近之三筆土地為之，其一為經由
      丁○○所有250號土地通往台中市○○路○段47巷；其二為
      經由被告乙○○所有250─102號土地通往台中市○○路○
      段47巷；其三為經由同段250─19號土地通往台中市○○
      街。目前250號土地上有訴外人丁○○所有之已保存登記
      建物一棟及增建之未保存登記附屬建物，該建物現由丁○○出租予第三人使用。250─102號土地上則有門牌號碼台
      中市○○路○段47巷1號之未保存登記建物。250─19地號
      土地上則為空地，目前由訴外人私立葳格中小學停放校車
      ，此經本院履勘屬實，並製有勘驗筆錄在卷可稽。又查，
      250號土地原為被告甲○○所有。台中市政府於64年間公
      告部分土地為道路用地，嗣於67年間逕為分割出250─5
      號土地。85年間250─5號土地又逕為分割出250─102號土
      地。被告甲○○另於80年間自250號土地分割出250─96號
      土地。被告乙○○於92年8月間經由法院拍賣取得250─10
      2號土地所有權。甲○○所有之250、250─96、及同段250
      ─97號土地，經台灣台中地方法院以95年度執字第4163號
      查封拍賣，並於95年7月25日拍定，由原告與訴外人丁○○共同買受，原告之應有部分為百分之1，丁○○之應有
      部分為百分之99等情，為兩造所不爭執。並有土地登記簿
      謄本及本院拍賣公告在卷可稽，堪信為真實。250─96號
      土地與250─102號土地既均由250號土地分割而出，則於
      250─96號土地與適宜之聯絡而成為袋地時，揆諸前揭民
      法第789條第1項之規定，原告自不得主張經由同段250─
      19號土地通往台中市○○街。僅得經由250或250─102號
      土地通往台中市○○路○段47巷，應堪予認定。原告固主
      張250地號土地，本為被告甲○○所有。250地號土地之部
      分，前於64年間經台中市○○○○○道路用地，嗣於67年
      間又逕為分割出250─5號土地；斯時250─5號土地除包括
      目前謄本所示之同地號土地外，更包括本件系爭250─102
      號土地。迄至85年間，上開250地號土地與250─5號土地
      又逕為分割出本件系爭250─102地號土地。而本件原告所
      有之250─96號土地，則係被告甲○○於80年間自250號土
      地分割得出。準此，250─96號土地與250─102號土地既
      均係分割自250號，依民法第789條之規定，原告於本件
      250─96號土地有不通公路之情形時，自得通行他分割人
      之所有地即本件250─102號土地等語。被告乙○○所有
      250─102號土地，雖分割自250─5號，而250-5號土地則
      分割自250號土地，惟兩次分割均非出於當事人任意行為
      ，而是地政機關依職權逕為分割所致。反觀250─96號土
      地之分割，係由原告前手甲○○任意行為。二者並不相同
      。250─96號土地所以不通公路，係80年12月24日當時之
      土地所有權人甲○○直接自250號土地分割所致。又因250
      ─96號土地自250號土地分割時，二筆土地均為被告甲○○所有，於250─96號不通公路之結果，觀之民法第789條
      立法理由：「查民律草案第1010條理由謂因土地之一部讓
      與或分割，致生不通公路之土地者，其結果由當事人之任
      意行為而然。故其土地之所有人，祇能不給報償而通行於
      受讓人取得之公路接續地，或讓與人現存之公路接續地，
      或已屬於他分割人之公路接續地，其他之鄰地所有人，不
      負許其通行之義務。此本條所由設也。」之意旨，250─
      96號土地，自應通行分割當時甲○○所有之250 號土地至
      於公路，而無對被告乙○○所有之250─102號土地主張通
      行權之理。次查，250─96、250─97 與250號土地為原告
      及丁○○共同自本院拍賣取得。按各共有人，按其應有部
      分，對於共有物之全部，有使用收益之權，民法第818條
      定有明文。各共有人對於共有物之全部，既有使用收益之
      權，舉重以明輕，各共有人對於共有物之全部自有通行權
      。則於原告與丁○○共有上開250、2 50─96號土地時，
      原告自應通行250號土地及於公路，而無對250─112號土
      地主張袋地通行權之理。又查，丁○○將250─96號土地
      應有部分百分之99讓與原告。原告將250 號土地應有部分
      百分之1讓與丁○○。250─96號土地本與公路有適宜之聯
      絡，而因土地一部之讓與，致有不通公路之結果，自不得
      因讓與之當事人（即原告與第三人丁○○）間任意行為，
      使其周圍地即被告所有250─102地號土地受其牽連，而負
      通行之義務。因此，本件原告僅得通行25 0地號土地，不
      得請求通行250─102地號土地。
（三）又查，原告所有坐落250─96號土地上之未保存登記建物
      與250─102號土地上之未保存登記建物，原均為被告甲○○所有，此為兩造所不爭。如附圖所示A1部分係屬該未保
      存登記建物之客廳，且與原告所有未保存登記建物之一部
      相通，且均為客廳之一部，此經本院勘驗屬實，且為兩造
      所不爭。按民法第800條區分所有人使用他人正中宅門之
      權利係為解決區分所有人通行之問題而為之規定。本件原
      告所有坐落250─96號土地，與同段250─102號土地，本
      係被告甲○○所有，嗣因執行法院拍賣結果，而異其所有
      人。按民法第800條所以規定建築物之區分所有人，有使
      用他人正中宅門之必要者，得使用之，其理由無非基於正
      中宅門既屬他人所有，區分所有人原無使用之權，然在我
      國大家族建築物，常僅有一正中宅門，且又屬於一區分所
      有人之情形，例如前後座房屋相連，僅前座有正中宅門，
      後座房屋則以後門出入，或左右翼房屋相通，僅中座房屋
      有正中宅門，而左右翼房屋均以邊門出入是。故在婚喪喜
      慶等有必要之情形時，除另有約定或另有習慣外，區分所
      有人即有使用正中宅門之權，而其所有人則有容忍其使用
      之消極義務，實務上並謂有使用之必要，係依客觀事實定
      之，如非使用他人正中宅門，即無從外出通行者，亦包含
      在內（最高法院52年台上字第1056號判例）（參謝在全著
      民法物權上冊第428頁）。原告所有250─96號土地欲到達
      公路，僅得通行250號土地，不得請求通行250─102號土
      地。已如前述，且250─96號未保存登記建物與250號土地
      上之未保存登記建物，只有木板相隔，業經本院勘驗在卷
      ，原告只要在其所有250─96號土地上之未保存登記建物
      之側面，開設一出入之門戶，即可供其對外出入之聯絡使
      用，且可通行至台中市○○路○段47號，而無必要通行、
      使用被告所有坐落同段250─102號土地及其上建物正中宅
      門之必要。且原告係為解決其袋地通行權之問題，而非解
      決其臨時出入之問題，原告復未能舉證證明其係臨時有通
      行250─102號土地上之正中宅門之必要，而非長期通行，
      核與民法第800條規定通行他人正中宅門之意旨不符。原
      告無異以通行他人正中宅門而達其長期通行他人250─102
      號土地之目的，原告之主張自屬無據。
（四）綜上所述，原告訴請確認對於被告甲○○所有、被告乙○○、戊○○使用之250─102號土地上之未保存登記建物如
      附圖所示A1部分面積27平方公尺之正中宅門有通行權存在
      。被告甲○○、乙○○、戊○○對於不得毀損、設置障礙
      物，並應容忍原告使用該A1部分之正中宅門通行。及確認
      對於被告乙○○所有250─102號土地如附圖所示B部分土
      地，面積268平方公尺，有通行權存在。被告乙○○應容
      忍原告通行，不得毀損、設置障礙物，並應移除設置於其
      上之鐵門等情，均無理由，應予駁回。
五、原告既無通行250─102號土地或其上未保存登記建物之權利
    ，則上開250─102號土地究屬被告乙○○抑甲○○所有，是
    否由被告乙○○出租予被告戊○○，即與判決結果無影響。
    又兩造其餘主張陳述與舉證，核與本件判決結果無影響，爰
    不再一一論述，附此敘明。
六、原告之訴既經駁回，其假執行之聲請已失所附麗，應併予駁
    回。
七、結論：原告之訴為無理由，依民事訴訟法第385條第1項前段
    、第78條，判決如主文。
中　　華　　民　　國　　  96　　年　　6　　月　　29 　日
                          民事第二庭  法官  陳  春 長
正本係照原本作成。
如對本判決上訴，須於判決送達後20日內向本院提出上訴狀。
中　　華　　民　　國　　  96　　年　　6　　月　　29 　日
                                      書記官
